# 非同一控制控股合并收购方个别利润表的问题

提问人：揽月印清泉 时间：2015-08-19 16:20:39
非同一控制下的控股合并，初始投资成本小于被合并企业净资产公允价值份额的部分是否影响收购方的个别利润表？ 我觉得收购方都调整初始投资成本差额计入营业外收入了，怎么会不影响个别会计报表呢？当然合并不购成业务的除外，可是如果不购成业务，对合并报表应该也没有影响吧。

回答人：chenyiwei
个别报表层面对子公司的长期股权投资按成本计量，所以你说的负商誉只是体现在合并报表层面，个别报表层面不体现。请注意这与对权益法核算的联营合营企业的股权投资初始计量时的营业外收入的区别。